【裁判字號】    89,訴,115
【裁判日期】    890605
【裁判案由】    違反毒品危害防制條例
【裁判全文】
臺灣基隆地方法院刑事判決                          八十九年度訴字第一一五號
    公  訴  人  臺灣基隆地方法院檢察署檢察官
    被      告  甲○○
右列被告因違反毒品危害防制條例案件，經檢察官提起公訴 (八十九年度毒偵字第二
五八號)及併案審理(八十九年度毒偵字第一○二三號、第四六○號），本院判決如左
：
    主  文
甲○○連續施用第一級毒品，累犯，處有期徒刑壹年，第一級毒品海洛因肆小包（淨
重分別為零點貳公克、壹點壹公克、壹點玖公克、貳公克，總淨重伍點貳公克）沒收
銷燬；又連續施用第二級毒品，累犯，處有期徒刑柒月，應執行有期徒刑壹年伍月，
第一級毒品海洛因肆小包（淨重分別為零點貳公克、壹點壹公克、壹點玖公克、貳公
克，總淨重伍點貳公克）沒收銷燬。
    事  實
一、甲○○前曾於民國八十五年間，因違反麻醉藥品管理條例案件，經台灣高等法院
    判處有期徒刑七月確定，於八十六年四月二十九日執行完畢。並曾因施用毒品案
    件，經本院八十七年毒聲字第八三號及八十八年度毒聲字第四六四號先後裁定送
    勒戒處所觀察勒戒，認無繼續施用毒品之傾向，而經台灣基隆地方法院檢察署檢
    察官於八十七年八月十五日，以八十七年度偵字第三六三九號，及於八十八年八
    月三十日以八十八年度偵字第五○○九號（八十八年度偵緝字第三四九號）為不
    起訴處分確定。仍不知悔改，又基於概括犯意，自民國八十八年十一月十三日之
    前二日內某時起，至八十九年三月二十一日之前二日某時止，連續二次在不詳處
    所施用第一級毒品海洛因。又另行起意，並基於概括犯意，自於八十八年十一月
    十三日、八十九年一月六日之前二日內某時，及八十九年三月二十三日之前二日
    內某時止，在基隆市內不詳處所，連續三次施用第二級毒品安非他命。嗣其先於
    八十八年十一月十三日經警通知採尿送驗呈安非他命陽性反應，其後又分別於八
    十九年一月六日下午四時三十分及同年三月二十三日凌晨一時，在基隆市○○○
    路一一四之二號三樓住處、二度為警查獲，並扣得其持有之第一級毒品海洛因四
    小包（毛重各○．四公克、一．三公克、二．一公克、二．二公克，總毛重六．
    ○公克，淨重分別為○．二公克、一．一公克、一．九公克、二．○公克，總淨
    重五．二公克）。
二、案經基隆市警察局第一分局移送臺灣基隆地方法院檢察署檢察官偵查起訴，並經
    該署檢察官併案審理。
    理  由
一、訊據被告坦承於八十八年十一月十三日及八十九年三月二十三日之前施用第二級
    毒品安非他命之事實，惟辯稱其只吸用二次安非他命，且完全否認有施用海洛因
    之行為，並稱其係因旁人以香菸吸食海洛因，始不慎吸入煙霧云云，惟被告於八
    十八年十一月十三日、八十九年一月六日、八十九年三月二十三日先後三次經警
    查獲採尿送驗，均呈安非他命陽性反應，有台灣檢驗科技股份有限公司之濫用藥
    物尿液檢驗報告一紙、台北市立療養院煙毒尿液檢驗報告書二紙在卷，而安非他
    命自吸用進入人體後，因代謝及排除之作用，可於尿液中驗有反應之時間不過為
    四十八小時左右，有基隆市衛生局八十一年五月十四日基衛六字第四四四０函在
    卷可按，自足認被告於八十九年一月六日採尿之前二日內應仍有施用安非他命之
    行為，且被告於八十八年十一月十三日及八十九年三月二十三日之二次採尿送驗
    結果，依上開檢驗報告書所示，亦均呈嗎啡陽性反應（海洛因吸入人體後，會代
    謝為嗎啡，故施用海洛因者，係驗其尿液中之嗎啡反應），而注射或服用嗎啡後
    在尿液中呈陽性反應之時間，依現行一般檢驗方法，於四十八小時後亦難檢出，
    有行政院衛生署藥物食品檢驗局覆函影本一份在卷可稽，足認被告於採尿前二日
    內均有施用海洛因之事實，而被告於不同時間，二度採尿送驗均有嗎啡反應，顯
    非其所辯偶然吸入旁人吸食摻有海洛因香菸之煙霧所致等語所可解釋，其辯解顯
    屬卸責之詞。且被告前曾二度因施用毒品經本院先後裁定送勒戒處所觀察、勒戒
    後，因無繼續施用毒品之傾向，先後經檢察官為不起訴處分確定，亦有台灣基隆
    地方法院檢察署八十七年度偵字第三六三九號及八十八年度偵字第五○○九號不
    起訴處分書在卷可按，而被告此次自屬三犯，是被告犯罪之事證至為明確，犯行
    應堪認定。
二、按海洛因為第一級毒品，而安非他命為第二級毒品，毒品危害防制條例第二條第
    二項第一款、第二款規定甚明，則核被告施用海洛因及安非他命之行為，係分別
    犯該條例第十條第一項施用第一級毒品罪及同條第二項之施用第二級毒品罪。且
    被告有先後多次之施用第一級毒品及施用第二級品犯行，時間緊接，犯意概括，
    並觸犯相同構成要件，應各依連續犯論以一罪並加重其刑，而公訴人雖僅就被告
    於八十八年十一月十三日第一次施用第一級毒品及第二級毒品之犯行起訴，惟其
    他部分既仍有連續犯之裁判上一罪關係，自為起訴之效力所及，為本院應併予審
    判之範圍。且被告所犯上開二罪名，因犯意各別，罪名互異，應予分論併罰。又
    被告前有事實欄所列之前案經判處有期徒刑確定及執行完畢情形，有台灣基隆地
    方法院檢察署刑案資料查註紀錄表在卷可按，而其於前案有期徒刑執行完畢後五
    年以內再犯有期徒刑以上之上開罪名，應就其所犯二罪名各依累犯規定遞加重其
    刑。審酌被告沈迷毒品，無法自拔，一再觸法，情節非微，惟犯後供述避重就輕
    ，態度欠佳及其犯罪相關之一切情狀，就所犯罪名各量處如主文所示之刑，並定
    其應執行之刑。被告於八十九年三月二十三日經警查獲之海洛因四小包，雖被告
    辯稱係其向林連福借用外套穿用，不知林連福將上開海洛因置於該外套內，其後
    發現，正欲交還林連福，即遭警查獲，而林連福於警訊中亦稱上開海洛因確係其
    所有，惟被告甲○○於得知上開外套內置有海洛因，而在未交還林連福前既仍繼
    續持有之，則仍應依毒品危害防制條例第十八條第一項前段規定，宣告沒收銷燬
    之。
三、據上論斷，應依刑事訴訟法第二百九十九條第一項前段、毒品危害防制條例第十
    條第一項、第二項、第十八條第一項前段、刑法第十一條前段、第五十六條、第
    四十七條，第五十一條第五款，判決如主文。
本案經檢察官蔡和憲到庭執行職務。
中    華    民    國      八十九      年      六        月        五    日
                                      臺灣基隆地方法院刑事第三庭
                                          法  官  黃  麟  倫
右正本證明與原本無異。
對於本件判決如有不服，應於收受送達後十日內，向本院提出上訴書狀，上訴於臺灣
高等法院，並按他造當事人之人數附具繕本。
                                          書記官  李  建  霆
中    華    民    國      八十九      年      六        月        五    日
附錄本案論罪科刑法條全文
毒品危害防制條例第十條第一項：
施用第一級毒品者，處六月以上五年以下有期徒刑。
施用第二級毒品者，處三年以下有期徒刑。


司法院資訊處製作；財團法人民間司法改革基金會備份。
